【裁判字號】    90,易,10
【裁判日期】    900511
【裁判案由】    竊盜
【裁判全文】
臺灣臺中地方法院刑事判決                              九十年度易字第一號
    公  訴  人  台灣台中地方法院檢察署檢察官
    被      告  丙○○
右列被告因竊盜案件，經檢察官提起公訴（八十九年度偵字第一八九二０號），本院
判決如左：
    主  文
丙○○連續竊盜，累犯，處有期徒刑捌月。鑰匙壹支沒收之。
    事  實
一、丙○○前曾於民國（下同）八十五年一月間因違反麻醉藥品管理條例罪，經本院
    （八十四年度易字第五五二０號）判處有期徒刑六月確定，於八十五年九月十七
    日執行完畢；復於八十五年九月、八十六年八月間，再因違反麻醉藥品管理條例
    案件，分別經本院判處有期徒刑六月（八十五年度簡字第三八九號）、八月（八
    十六年度易字第四五八七號），合併應處執行有期徒刑一年一月，於八十七年六
    月七日執行完畢，猶不知悔悟警惕，緣乙○○所有之車牌號碼ＭＦ─７３４３號
    （引擎號碼YLN331GXI36145號）自小客車，於八十九年五月三日六時許，在台中
    市西屯區○○○街附近失竊，而為不明之人士竊取後，取下該ＭＦ─７３４３號
    二面車牌，而暫時置放於在台中縣太平市旱溪附近。丙○○於同年六月中旬某時
    ，見該自小客車無人看管，而又無旁人，有機可乘，竟基於意圖為自己不法所有
    之概括犯意，以其所有之自備鑰匙一支，趁無人注意之際，擅自開啟上開自小客
    車，而後發動引擎竊取之。惟因該車並無車牌，為避免警方欄檢，復基於意圖為
    自己不法之所有而教唆他人行竊之犯意，於同年八月下旬教唆其詹姓之不詳姓名
    成年男子之友人，竊取車牌予其使用，該詹姓友人遂於同年八月下旬，在豐原市
    ○○○路一九五號後方巷子，竊取甲○○所有之車牌號碼ＲＩ─８２４５號車牌
    二面交付予丙○○使用，丙○○並將該竊得之車牌懸掛在上揭乙○○失竊之ＭＦ
    ─７３４３號自小客車上。迨於同年八月三十日，丙○○將前開自小客車借予不
    知情之吳明用使用，適於同年八月三十日十時許，吳明用駕駛將上揭贓車，途經
    台中縣神岡鄉○○街三十巷口號前，為經警欄檢查獲，始查獲上情。
二、案經台中縣警察局豐原分局報請台灣台中地方法院檢察署檢察官偵查起訴。
    理  由
一、右揭事實，業據被告丙○○於偵審中時供認不諱，核與被害人乙○○、甲○○指
    述前揭自小客車及車牌為其放置於右揭地點失竊之事實互核相符，復有車輛車輛
    竊盜、車牌失竊資料個別查詢報表─查詢車牌認可資料、贓物認領保管收據各一
    份附卷可稽，足認被告自白與事實相符，事證明確，其犯行洵堪認定，應依法論
    科。罪證明確，被告之犯行堪以認定。
二、查被告意圖為自己不法之所有，竊取被害人乙○○所有自小客車（ＭＦ─７３４
    ３號）之行為，核其所為係犯刑法第三百二十條第一項之竊盜罪。至被告教唆詹
    姓友人竊取ＲＩ─８２４５號車牌之行為，犯刑法第三百二十條第一項之罪，被
    告係對本無犯罪意思之詹姓友人，唆令決意實施犯罪，應論以教唆犯。第按刑法
    第二十九條之教唆犯，係以被教唆者本無犯罪之意思，由教唆者之意思，由教唆
    者之教唆，始起意實施犯罪行為為其本質。若被教唆者已有犯意，僅由教唆人之
    行為而促成或助成犯罪之實行者，則應分別情形，以共同正犯或從犯論，要不得
  認為教唆犯。故若其人已有犯罪之決心，從而參與謀議，或指示方法，應以同謀
    共犯或從犯論罪外，不得認為教唆犯。查被告並未參與行竊ＲＩ─８２４５號車
    牌，且未指示其詹姓友人何時、何地、偷何車牌，而該詹姓友人於一星期後始交
    付竊得之車牌予被告，並無被告如何參與謀議行竊或指示行竊方法之證據，被告
    前揭行為應屬教唆犯，要不得認為同謀共犯，檢察官以共同正犯起訴，尚有誤會
    ，自應依刑事訴訟法第三百條所謂變更起訴法條予以變更（最高法院三十年台上
    字第一五七四號判例意旨參照），併予敘明。又單獨犯、共犯（包括教唆、幫助
    犯），如行為人基於概括之犯意，連續數行為而犯同一罪名者，當成立連續犯。
    （最高法院67年度第6次暨第7次刑事庭庭推總會議決議參照），核被告所為數行
    為，時間緊接，所犯罪名相同，顯係出於概括之犯意為之，為連續犯，應依刑法
    第五十六條之規定以一罪論，並加重其刑。又被告於八十五年一月間因違反麻醉
    藥品管理條例罪，經本院（八十四年度易字第五五二０號）判處有期徒刑六月確
    定，於八十五年九月十七日執行完畢；復於八十五年九月、八十六年八月間，再
    因違反麻醉藥品管理條例案件，分別經本院判處有期徒刑六月（八十五年度簡字
    第三八九號）、八月（八十六年度易字第四五八七號），合併應處執行有期徒刑
    一年一月，於八十七年六月七日執行完畢之事實，業經被告供明在卷，並有臺灣
    高等法院被告全國前案紀錄表、臺灣台中地方法院檢察署刑案資料紀錄查註表各
    一紙在卷可稽，其於執行完畢後五年以內再犯有期徒刑以上之本罪，應依累犯之
    規定，加重其刑，並遞加之。爰審酌被告貪圖不法利益，教唆該詹姓友人竊取他
    人車牌，並以其自備汽車鑰匙，見無人看管之行竊手段、所竊得之財物、所生損
    害及犯罪後坦承不諱態度良好等一切情況，量處如主文所示之刑。末查，前開被
    告行竊所用之自備鑰匙一支，雖未扣案，惟尚無證據證明已滅失，爰依刑法第三
    十八條第一項第二款之規定宣告沒收。
三、至臺灣台中地方法院檢察署移送被告丙○○於八十九年十二月二十七日上午十時
    許，在台中縣大甲鎮○○路附近竊取車號Ｒ５─８０１５號自小客車，復於翌（
    二十八）日上午五時許，在台北縣泰山鄉○○路附近竊取車號ＨＣ─０５８９號
    自小客車，所犯竊盜罪部分與被告前揭時地所犯竊盜罪之部分，有連續犯裁判上
    一罪關係，請求移送併案審理（九十年度偵字第一八六六號）。惟查，本案被告
    竊取上開自小客車時間係在八十九年六月中旬，而被告併案竊盜之犯罪時間係在
    同年十二月二十七、二十八日，兩者時間相距約近半年，而對象、地點亦不相同
    。再被告亦於本院調查證據時供稱：「當時我要去北部找朋友，沒有車，才臨時
    起意偷那部車（按指車號Ｒ５─８０１５號自小客車）」（見本院九十年四月二
    十七日審判筆錄第三頁）、「當時我開Ｒ５─８０１５號車到台北，回來的時候
    因為沒有油，就將該車丟棄，另外再偷ＨＣ─０５８９號車」（見本院九十年四
    月十三日審判筆錄第四頁），顯見被告係另行起意竊取車號Ｒ５─８０１５號、
    ＨＣ─０５８９號自小客車，並非基於概括犯意為之，非連續犯，是臺灣台中地
    方法院檢察署移送被告此部分竊盜罪嫌，與上揭論罪科刑之竊盜罪部分，並無裁
    判上一罪法律關係，非屬刑事訴訟法第二百六十七條之規定為起訴之效力所及。
    況參諸司法院於八十八年九月二十三日以（八八）秘台廳刑一字第二四九五九號
    函請法務部轉知各檢察官應附具「移送併辦意旨書」，載明被告姓名、犯罪事實
    及所犯法條等事項，而本件移送併案審理之九十年度偵字第一八六六號偵查卷宗
    ，除未記載載犯罪時間、方式外，亦無被告如何基於概括犯意之證據，則檢察官
    移送併案審理之九十年度偵字第一八六六號卷宗有關部分，本院自無從併案審理
    ，應移返檢察官依法處理，附此敘明。
四、據上論斷，應依刑事訴訟法第二百九十九條第一項前段、第三百條，刑法第三百
    二十條第一項、第四十七條、第二十九條第一項、第五十六條、第三十八條第一
    項第二款，罰金罰鍰提高標準條例第一條前段、第二條判決如主文。
本案經檢察官黃俊明到庭執行職務。
中      華      民      國    九十      年      五      月     十一     日
                                臺灣臺中地方法院刑事第六庭
                                        法  官 楊  熾  光
右正本證明與原本無異。
如不服本判決，應於送達後十日內向本院提出上訴狀 （須附繕本） ，上訴於台灣高等
法院台中分院。
                                        書記官
中      華      民      國    九十      年      五      月     十一     日
附錄本判決論罪之法條：
刑法第三百二十條第一項：
意圖為自己不法之所有或第三人不法之所有，而竊取他人之動產者，為竊盜罪，處五
年以下有期徒刑、拘役或五百元以下罰金。


司法院資訊處製作；財團法人民間司法改革基金會備份。
